臺灣臺北地方法院交通事件裁定　　　　　　　　　　　九十年度交聲字第九六一號
　　異議人即
　　受處分人　甲○○
右列受處分人因違反道路交通管理處罰條例案件，對於台北市交通事件裁決所中華民
國九十年八月三十日所為之處分（原處分案號：北市裁三字第駕裁二二－Ｚ0000
0000號），聲明異議，本院裁定如左：
    主      文
原處分撤銷。
甲○○不罰。
    理      由
一、按法院受理交通事件，準用刑事訴訟法之規定，道路交通管理處罰條例第八十九
    條前段定有明文，是於行為人違反道路交通管理處罰條例案件，若行為人對於該
    條例各該處罰條文之構成要件事實，於訴訟上或訴訟外作一對己不利之陳述，而
    因此際該項陳述依學者之見解已屬於自白之範圍（卷附日本學者河上和雄著【自
    白】一書第一頁至第四頁參照），故依前揭道路交通管理處罰條例第八十九條前
    段規定準用刑事訴訟法第一百五十六條第一項「被告之自白，非出於強暴、脅迫
    、利誘、詐欺、違法羈押或其他不正之方法，且與事實相符者，得為證據。」及
    第二項「被告之自白，不得作為有罪判決之唯一證據，仍應調查其他必要之證據
    ，以察其是否與事實相符。」規定，仍應於卷存證據資料內有其他客觀積極證據
    足以補強行為人所做該對己不利之陳述，法院方得憑行為人該對己不利之陳述及
    其他補強證據認定行為人確有違反道路交通管理處罰條例各該處罰條文規定之違
    規行為。
二、本件原處分機關認受處分人即異議人甲○○於民國九十年六月十六日下午四時三
    一分許，駕駛車號ＤＫ－二八０三號自用小客車，在國道中山高速公路北上六九
    公里速限為六０公里路段處，以七十公里之速度超速行駛，又未與前車保持安全
    距離，致其所駕駛之汽車追撞由黃承揚所駕駛，停在受處分人所駕駛汽車前方之
    車號Ｚ九－七三二三號自用小客車肇事（未致人受傷），經內政部警政署國道公
    路警察局第一警察隊（以下稱國道一隊）員警以受處分人有(一)超速行駛及(二)未與
    前車保持安全距離二項違規行為，違反道路交通管理處罰條例第三十三條第一項
    「汽車行駛於高速公路，而不遵管制之規定。」規定之行為分別掣單舉發，因受
    處分人自認僅有未與前車保持安全距離之違規行為，而就其未超速行駛為警所認
    定之違規行為在應到案日期前向原處分機關提出申訴，經原處分機關請舉發單位
    即國道一隊調查結果，仍認受處分人有前開超速行駛之違規行為，原處分機關乃
    依道路交通管理處罰條例第三十三條第一項及違反道路交通管理事件統一裁罰標
    準及處理細則第四十四條第一項及違反道路交通管理事件統一裁罰標準表之規定
    ，裁處受處分人新台幣三千元之罰鍰。
三、訊據受處分人固不否認有於前開時間駕駛上開車號汽車在前述地點自後追撞黃承
    揚所駕駛汽車發生碰撞肇事之事實，核與黃承揚所供述之情節相符（本院卷內之
    道路交通事故調查筆錄參照），並有記載本件事故發生情形之道路交通事故調查
    報告表一份附本院卷可稽，惟堅決否認有任何超速行駛之違反道路交通管理處罰
    條例之行為，辯稱：我看到前方有事故發生，前方的車停止後，我就已經開始減
    速行駛，沒想到還是來不及而撞上等語，經查：
    本件原處分機關認受處分人在於前述時地有超速行駛之違規事實，其所依憑之證
    據及理由無非係以受處分人於肇事後在國道一隊接受員警偵訊時，自承其發生本
    件交通事故當時之時速為七十公里為據（本院卷內之道路交通事故調查筆錄參照
    ），惟如前所述，受處分人雖於訴訟外自承其於發生本件交通事故當時係以七十
    公里之速度行駛，於訴訟上仍必須有其他客觀補強證據與該其自己所做之不利陳
    述相結合，方得認定受處分人該不利於己之陳述為屬真實，經查本件道路交通事
    故調查報告表之現場圖上並未有受處分人所駕駛汽車於肇事當時煞車痕之丈量，
    且證人黃承揚於警訊時亦未能明確指出受處分人之車速究竟為若干（前開調查筆
    錄參照），是於本件卷存證據資料內，對於原處分機關所認定受處分人有超速行
    駛之事實，實僅有受處分人案發後之一份警訊筆錄而已，而別無其他積極之客觀
    補強證據得以證明受處分人該訴訟外所做對己不利之陳述為屬真實（本院亦無蒐
    集其他證據以資認定受處分人有無超速行駛事實之義務，最高法院八十七年度台
    非字第一號判決可資參照），核諸前揭說明，本院自難單憑受處分人前開於訴訟
    外所做之對己不利供述而認定其有超速行駛之違規事實。
四、綜上所述，原處分機關所認定受處分人違反道路交通管理處罰條例之行為，於卷
    存證據資料內，僅有受處分人於案發後之一份警訊筆錄而已，而別無其他積極之
    客觀補強證據得以證明受處分人該訴訟外所做不利於己之陳述為屬實在，故原處
    分機關認受處分人有違反前揭道路交通管理處罰條例第三十三條第一項規定之行
    為，自難認為允洽，應認受處分人之異議為有理由，自應由本院將原處分撤銷，
    改諭知受處分人不罰，以資適法。
據上論斷，應依道路交通案件處理辦法第二十條前段，裁定如主文。
中      華      民      國    九十一    年      二      月    二十六    日
                                      臺灣臺北地方法院交通法庭
              法  官  葉  建  廷
右正本證明與原本無異。
如不服本裁定，應於裁定送達後五日內向本院提出抗告狀。
                                          書記官  許  婉  如
中      華      民      國    九十一    年      二      月    二十六    日
